臺灣高等法院刑事判決　　　　　　　　　　　　　九十二年度交上易字第五五一號
　　上　訴　人
　　即　被　告　丙○○
　　輔　佐　人　甲○○
右上訴人因過失傷害案件，不服臺灣宜蘭地方法院九十二年度交易字第四一號，中華
民國九十二年八月二十九日第一審判決（起訴案號：臺灣宜蘭地方法院檢察署九十二
年度偵字第一四七號），提起上訴，本院判決如左：
    主  文
上訴駁回。
丙○○緩刑年。
    事  實
一、沈淑敏（經判決罪刑確定）於民國（下同）九十一年十一月六日下午六時四十分
    許，騎乘車號ＷＵＥ—五七二號輕型機車，沿宜蘭縣礁溪鄉○○路，由礁溪往宜
    蘭（北往南）方向行使，途經礁溪鄉○○路○段七三號前，本應注意汽車行駛時
    ，駕駛人應注意車前狀況，隨時採取必要之安全措施，依當時情形，夜間有照明
    ，路面濕潤無缺陷，視距良好無障礙物，並無不能注意之情事，竟疏未注意，適
    丙○○右手牽其女乙○○由左至右（東向西）穿越中山路，亦疏未注意在未設有
    行人穿越道亦非禁止穿越之路段穿越道路時，應注意左右無來車，始可小心迅速
    穿越，竟貿然穿越，致為右方駛來沈淑敏騎乘之上開機車右側把手撞及腰部，丙
    ○○因此撞擊倒地而受有頭部外傷、雙手、下背挫傷、子宮異常出血、下腹痛之
    傷害，並因此拖拉手牽之幼女乙○○倒地受有頭部、右小腿挫傷、右脛骨骨折之
    傷害，沈淑敏騎乘之上開機車則向左倒向相距路面邊線約二、三公尺處，並因此
    受有頭部外傷、左中指裂傷、前額、臉、左手、左股挫傷、左大腿外傷性肌膜炎
    之傷害。
二、案經沈淑敏、丙○○訴由宜蘭縣警察局礁溪分局報告台灣宜蘭地方法院檢察署檢
    察官偵查起訴。
    理  由
一、訊據上訴人即被告丙○○對於遭沈淑敏所騎之機車右把手在右揭時、地撞擊其腰
    部，並因此導致其及其手牽之幼女乙○○受有上述傷害，沈淑敏亦因此受有上述
    傷害之事實，固不爭執，惟否認有何過失；辯稱：我當時牽我女兒手過馬路，已
    經到路面邊線處，突然感覺到右邊腰部遭碰撞而摔倒，我過馬路時看左右無來車
    方行穿越，我沒有再回頭走一、二步，只有叫我女兒快點走，沒有跟她玩云云。
    經查：
  (一)右揭事實，業據告訴人沈淑敏、丙○○相互指訴綦詳，並有宜蘭縣警察局道路交
    通事故調查報告表及現場照片在卷可稽，而告訴人沈淑敏、丙○○、被害人乙○
    ○並因此車禍分別受有上述傷害，亦有杏和醫院診斷證明書三紙、長庚紀念醫院
    診斷證明書一紙存卷可參。
  (二)沈淑敏辯稱係被告丙○○突回頭往路中間走一、二步始肇車禍，惟為丙○○否認
    ，同時供稱係在往宜蘭方向之車道相距路面邊線一步遠處，為機車撞擊等語，惟
    沈淑敏、被告丙○○於警訊時分別供稱碰撞位置為機車右把手及丙○○右腰部，
    倘丙○○有往路中回走，沈淑敏之機車應撞及被告丙○○身體之左側，而非右側
    ，且沈淑敏亦無法提出積極證據以資佐實，其所供與事實並不相符，並無可採；
    再者，雙方撞擊處為相距路面邊線一步處，業據被告丙○○供承在卷，亦為沈淑
    敏於原審審理所不爭執，且觀諸警卷現場照片三機車停放處相距路面邊線約一步
    處，以及照片四所示車禍機車倒地碎片與機車扶正後擺放之位置即為照片三機車
    停放位置觀之，已堪認定被告丙○○供稱撞擊地相距邊線一步處等語，應屬可信
    。
二、按在未設有行人穿越道亦非禁止穿越之路段穿越道路時，應注意左右無來車，始
    可小心迅速穿越，亦為道路交通安全規則第一百三十四條第五款所明定，而依當
    時情形觀之，又無不能注意之情事，被告丙○○攜女乙○○穿越馬路之際，竟疏
    未注意右方駛來由沈淑敏所騎乘之機車，貿然穿越，致告訴人沈淑敏所騎之機車
    閃躲不及撞擊後因此人車倒地，肇致告訴人沈淑敏受有傷害，被告丙○○應有過
    失，且其對於本件車禍應為肇事次因（沈淑敏疏未注意車前狀況，為肇事主因）
    ，並與告訴人沈淑敏所受傷害間，具有相當因果關係。又本案經送臺灣省基宜區
    車輛行車事故鑑定委員會、覆議鑑定委員會鑑定結果均同此認定，有各該鑑定委
    員會九十二年三月十二日基宜鑑字第九二○○六一號、九十二年七月二十五日府
    覆議字第九二一０六四八號函附之鑑定意見書各一份附卷足參，本件事證明確，
    被告丙○○過失傷害之犯行堪以認定。
三、核被告丙○○所為，係犯刑法第二百八十四條第一項前段之過失傷害罪。原審以
    被告丙○○罪證明確，而適用刑法第二百八十四條第一項前段、第四十一條第一
    項，罰金罰鍰提高標準條例第一條前段、第二條，並審酌被告丙○○過失程度，
    犯罪所生之損害，及犯罪後態度等一切情狀，量處拘役五十日，並諭知易科罰金
    之折算標準。經核原判決上開認事用法，洵無違誤，被告丙○○上訴仍執陳詞否
    認飾卸犯罪，而指摘原判決不當，為無理由，應予駁回。第查，被告尚無不良素
    行，未曾受有期徒刑以上刑之宣告，此有本院被告全國前案紀錄表在卷可稽，被
    告丙○○疏未注意右方來車致遭沈淑敏撞及，就本件車禍雖亦與有過失，惟僅為
    肇事次因，且情節較為輕微，其經此偵審程序及科刑之教訓，自當知所惕勵信無
    再犯之虞，本院認被告丙○○所宣告之刑，以暫不執行為適當，爰併依刑法第七
    十四條第一款規定，予以宣告緩刑三年。
據上論斷，應依刑事訴訟法第三百六十八條，刑法第七十四條第一款，判決如主文。
本案經檢察官林炳雄到庭執行職務。
中　　　華　　　民　　　國　　九十三　　年　　　一　　　月　　　九　　　日
                              臺灣高等法院刑事第十二庭
                                    審判長法　官  劉  景  星
                                          法　官  謝  靜  恒
                                          法　官  陳  志  洋
右正本證明與原本無異。
不得上訴。
                                          書記官  蔡  佩  珊
中　　　華　　　民　　　國　　九十三　　年　　　一　　　月　　 十三 　　日
附錄：本案論罪科刑法條全文
中華民國刑法第二百八十四條（過失傷害罪）
因過失傷害人者，處六月以下有期徒刑、拘役或五百元以下罰金，致重傷者，處一年
以下有期徒刑、拘役或五百元以下罰金。
從事業務之人，因業務上之過失傷害人者，處一年以下有期徒刑、拘役或一千元以下
罰金，致重傷者，處三年以下有期徒刑、拘役或二千元以下罰金。
